臺灣臺南地方法院民事裁定
111年度司繼字第3751號
聲  請  人  翁寶蓮  


關  係  人  林瑞成律師

上列聲請人聲請對被繼承人王金順選任遺產管理人事件，本院裁
定如下：
    主  文
選任林瑞成律師為被繼承人王金順（男、民國00年0月0日生、身
分證統一編號：Z000000000號，生前最後住所：臺南市○○區○○里
○○街000巷0弄0號，民國103年9月25日死亡）之遺產管理人。
聲請程序費用新臺幣壹仟元由被繼承人王金順之遺產負擔。
    理  由
一、按繼承開始時，繼承人之有無不明者，由親屬會議於一個月
    內選定遺產管理人，並將繼承開始及選定遺產管理人之事由
    ，向法院報明；無親屬會議或親屬會議未於前條所定期限內
    選定遺產管理人者，利害關係人或檢察官，得聲請法院選任
    遺產管理人，並由法院依前項規定為公示催告；公示催告期
    限屆滿，無繼承人承認繼承時，其遺產於清償債權，並交付
    遺贈物後，如有剩餘，歸屬國庫，民法第1177條、第1178條
    第2項、第1185條分別定有明文。
二、本件聲請狀意旨略以：被繼承人王金順為聲請人之債務人，
    向聲請人借款新台幣500萬元，並提供坐落臺南市○○區○○○○
    段00000地號土地設定抵押權予聲請人，惟被繼承人王金順
    於民國（下同）103年9月25日死亡，其法定繼承人均已拋棄
    繼承，為確保聲請人權益，爰檢具相關資料，向法院聲請為
    被繼承人王金順選任遺產管理人等語。
三、經查，聲請人主張之前開事實，業據提出戶籍謄本、繼承系
    統表、本院家事庭函文、土地登記謄本等件為證，堪信為真
    實；復查被繼承人王金順之繼承人均已拋棄繼承權，業據本
    院依職權調閱103年度司繼字第2835號拋棄繼承卷宗核閱無
    誤，又未準用民法第1177條規定選定遺產管理人，而聲請人
    為被繼承人之債權人，故聲請人以利害關係人聲請選任被繼
    承人王金順之遺產管理人，核與上開規定並無不合，應予准
    許。
四、再查，關於選任林瑞成律師為被繼承人王金順之遺產管理人
    部份，本院以111年12月1日南院武家秀111年度司繼字第375
    1號函詢林瑞成律師擔任本件遺產管理人之意願，林瑞成律
    師於同年月7日回覆本院願意擔任被繼承人王金順之遺產管
    理人且與被繼承人間無親屬或利害關係，有民事陳報狀在卷
    足徵。經本院審酌認林瑞成律師具有法律專業知識及能力，
    且與被繼承人王金順所遺遺產間無利害關係，若由其擔任本
    事件之遺產管理人，定能秉持其專業倫理擔當此具公益性質
    之職務，並順利達成管理保存及清算遺產之任務。執此，本
    院認為由林瑞成律師擔任被繼承人王金順之遺產管理人，應
    屬妥適，爰裁定如主文。
五、依家事事件法第127條第4項之規定，裁定如主文。
中　　華　　民　　國　　111 　年　　12　　月　　15　　日
           家事法庭   司法事務官　黃尹貞
以上正本係照原本作成。
如對本裁定抗告須於裁定送達後10日內向本院提出抗告狀，並繳
納抗告費新台幣一千元。
中　　華　　民　　國　　111 　年　　12　　月　　16　　日
                              書  記  官　洪培綺